臺灣新竹地方法院宣示判決筆錄　　　　　 95年度訴字第191號
公　訴　人　臺灣新竹地方法院檢察署檢察官
被　　　告　乙○○
　　　　　　　　　　號
指定辯護人　本院公設辯護人甲○○
被　　　告　丁○○
　　　　　　　　　　弄3號
選任辯護人　林思銘律師
上列被告等因強盜等案件，檢察官提起公訴（94年度偵字第3789
號）後，聲請改依協商程序而為判決，本院於中華民國96年12月
31日下午4時，在本院刑事第9法庭宣示判決，出席職員如下：
法官起立朗讀判決主文、犯罪事實要旨、處罰條文、附記事項及
告以上訴限制、期間並提出上訴狀之法院，且諭知記載其內容：
一、主文：
    乙○○共同以強暴使人行無義務之事，處有期徒刑壹年；減
    為有期徒刑陸月，如易科罰金，以銀元佰元即新臺幣玖佰
    元折算壹日。扣案之棒球棍壹支、開山刀壹把，均沒收。
    丁○○共同以強暴使人行無義務之事，處有期徒刑陸月，如
    易科罰金，以銀元佰元即新臺幣玖佰元折算壹日；減為有
    期徒刑月，如易科罰金，以銀元佰元即新臺幣玖佰元折
    算壹日。緩刑貳年。扣案之棒球棍壹支、開山刀壹把，均沒
    收。
二、犯罪事實要旨：
    緣乙○○與丙○○係父子，屬家庭暴力防治法之家庭成員關
    係。乙○○前曾涉犯竊盜及違反毒品危害防制條例案件，因
    思以丙○○之國民身分證辦理貸款，竟與姓名、年籍不詳，
    綽號「小俊」之成年男子，共同基於傷害、毀損之犯意聯絡
    ，於民國94年6月21日下午6時許，共同前往丙○○位於新竹
    市○區○○里○○鄰○○路192巷165號住處，由乙○○持其所
    有之棒球棍1支，先將丙○○所有停放在上開住處之車號2P-
    302號營業用小客車之右前玻璃擊破，致令其不堪用，足生
    損害於丙○○，並進入屋內央求丙○○交付國民身分證，丙○○不從，乙○○即持上開棒球棍毆擊丙○○，致其受有左
    上背部挫傷之傷害（乙○○所涉傷害、毀損罪嫌，已經告訴
    人丙○○撤回告訴在案，詳後述），而綽號「小俊」之成年
    男子則手持椅子未出手。同日晚上7時許，乙○○復承前毀
    損之犯意，夥同真實姓名、年籍不詳，綽號「小俊」、「小
    蟻」、及「小傑」等3人，再度前往上址，由乙○○向丙○○索取國民身分證，並持其所有之開山刀1把欲砍擊丙○○
    ，而遭丙○○以木椅抵擋，因而砍毀丙○○所有之木椅1具
    ，致令其不堪用，足生損害於丙○○，其他在場之人雖手持
    椅子仍未出手，嗣丙○○之弟胡金柚到場，乙○○等人乃作
    罷離去。迄於同日晚上11時許，乙○○再次夥同丁○○及真
    實姓名、年籍不詳，綽號「小傑」、「阿宏」與「阿宏」之
    友人等，共同搭乘由乙○○向設於新竹巿少年街41號「佑順
    租車行」負責人鄭仙揚承租之車牌號碼7080-KP號自小客車
    前往上址，基於傷害、妨害自由之犯意聯絡，分持該址倉庫
    內之木棍、球棒或徒手毆打丙○○，致其受有左手尺骨幹骨
    折、頭部外傷合併腦震盪及背部挫傷等傷害（丁○○所涉傷
    害罪嫌，業經告訴人丙○○撤回告訴，詳後述），經丙○○
    佯稱國民身分證置於新竹巿和平路253號之辦公室，乙○○
    乃持尖銳之木棍（未扣案）抵住丙○○之腰際之強暴方法，
    強押其上車，丙○○迫於無奈，始自其置於左側褲袋皮夾內
    之國民身分證取出交予乙○○、丁○○，而行無義務之事。
    嗣經丙○○報警，為警於同年7月5日上午7時許，在乙○○
    與丙○○共同居住之新竹市○○路192巷165號住處，拘提乙○○，並扣得其所有供本件傷害、毀損犯行所用之棒球棍1
    支及於乙○○不知情之友人陳宗逸所有之車號1028-FX號自
    小客車後行李箱內扣得乙○○所有供本件傷害、毀損犯行所
    用之開山刀1把，暨通知丁○○到案說明，始得悉上情。
三、處罰條文：
    刑法第28條、第304條第1項、修正前刑法第41條第1項前段
    、刑法74條第1項第1款、第38條第1項第2款，中華民國九十
    六年罪犯減刑條例第7條、第9條。
四、附記事項：
（一）起訴書就上開犯罪事實，原認被告乙○○係犯刑法第280
      條、第277條第1項之傷害直系血親尊親屬罪、同法第304
      條第1項之強制罪、第330條第1項之加重強盜罪及同法第
      354條之毀損罪，被告丁○○係犯刑法第277條第1項之傷
      害罪、同法第304條第1項之強制罪、第330條第1項之加重
      強盜罪及同法第354條之毀損罪，惟被告丁○○並未有何
      毀損犯行，且本案並無證據證明被害人丙○○有因被告等
      人之前揭行為，而喪失意思自由並達於不能抗拒之程度，
      此部分已據公訴人當庭確認被告丁○○所涉罪名不包括刑
      法第354條之毀損罪及將被告2人所涉刑法第330條第1項之
      加重強盜罪嫌變更起訴法條為刑法304條第1項之強制罪（
      見本院96年9月28日、96年12月21日準備程序筆錄），爰
      就公訴人變更後之犯罪事實及法條為本案認罪協商範圍，
      附此敘明。
（二）又被告乙○○所犯刑法第280條、第277條第1項之傷害直
      系血親尊親屬罪及同法第354條之毀損罪，被告丁○○所
      犯刑法第277條第1項之傷害罪，為告訴乃論之罪，茲因告
      訴人丙○○於本院行準備程序時當庭撤回告訴，有本院96
      年12月21日準備程序筆錄1份及聲請撤回告訴狀2紙供參，
      ，此部分本應為不受理判決之諭知，惟公訴人認被告等2
      人此部分犯行與前揭論罪科刑部分，有修正前刑法第55條
      後段牽連犯之裁判上一罪關係，爰不另為不受理之諭知，
      併此說明。
（三）扣案之棒球棍1支及開山刀1把，係乙○○所有供本件傷害
      、毀損犯行所用之物，爰依刑法第38條第1項第2款之規定
      宣告沒收。
五、協商判決除有刑事訴訟法第455條之4第1項第1款於本訊問程
    序終結前，被告撤銷協商合意或檢察官撤回協商聲請者；第
    2 款被告協商之意思非出於自由意志者；第4款被告所犯之
    罪非第455條之2第1項所定得以協商判決者；第6款被告有其
    他較重之裁判上一罪之犯罪事實者；第7款法院認應諭知免
    刑或免訴、不受理者情形之一，及違反同條第2項「法院應
    於協商合意範圍內為判決；法院為協商判決所科之刑，以宣
    告緩刑或2年以下有期徒刑、拘役或罰金為限」之規定者外
    ，檢察官與被告均不得上訴。
六、如有前項得上訴之情形，得自收受宣示判決筆錄送達之日起
    10 日內，向本院提出上訴書狀，上訴於第二審法院。
中　　華　　民　　國　　96　　年　　12　　月　　 31   日
                  刑事第五庭    書  記  官
                                法      官
附錄本案論罪科刑法條全文：
刑法第304條第1項
以強暴、脅迫使人行無義務之事或妨害人行使權利者，處3年以
下有期徒刑、拘役或3百元以下罰金。
